# 股权换股权的账务处理

提问人：WMHCPA2018 时间：2019-03-05 13:11:38
某上市公司持有 A 公司和B 公司的股权，A 公司和 B 公司的全体股东以持有的全部股权，全部转换为 C 公司的股权。这样 A公司和 B 公司的全体股东成为了 C 公司的股东，A 公司和 B 公司成了 C 公司的子公司。A公司和 B公司的全体股东众多，分别都没有对 A 公司和B 公司的控制权，同样置换成 C公司后，也没有对 C 公司的控制权。
上市公司之前对 A 公司和B 公司的股权作为可供出售金融资产核算，转换成 C 公司股权后同样作为可供出售金融资产核算。
上市公司之前对 A 公司和 B 公司的投资成本和股权比例都很低，分别是1% 和７%，置换后对 C 公司股权股权比例为 6% 左右。置换过程中均未对A\B\C 公司的净资产进行评估。亦未知其公允价值。
问题：　在置换过程中，如何进行账务处理，适用哪个准则？是否可以直接按 A 公司和B 公司的投资成本来计量 C 公司股权的投资成本。

回答人：chenyiwei
应适用金融工具确认和计量准则，这是对原持有的金融资产（对 A、B的股权投资）的终止确认，同时对一项新金融资产（对 C 的股权投资）的初始确认。对 C 的股权投资的初始计量应根据其公允价值，与原先对 A、B 的股权投资账面价值的差额确认为投资收益。
这类置换，如果是发生在非同一控制下，一般会根据各参与公司的每股公允价值确定换股比例，因此一般不应出现换入股权的公允价值无法合理确定的情况。